---
title: "A liga Galática"
author: "Luiz dos Santos Almeida Júnior"
date: "08/11/2021"
output: word_document
editor_options: 
  chunk_output_type: console
---

APRESENTAÇÃO:

Este é um exercício lúdico baseado em dados e fatos reais, que busca mostrar a aplicação de data science na solução de problemas empresariais. Por esse motivo, nomes, valores e locais foram alterados para proteger a confidencialidade de quem cedeu os dados. Espero que esse material possa ser útil no seu caminho pelo mundo do data science. É também minha muito singela homenagem a uma das obras primas do cinema, que apaixonou, apaixona e apaixonará muitos cinéfilos. "Que a força esteja com você".

EPISÓDIO I - A LIGA GALÁTICA
PARTE 2 - Tempo, tempo, tempo!

Em uma galáxia muito, muito distante....

No capítulo anterior....

## 0. Base de dados

0.1. Importação da base de dados
```{r}
comercio_galatico_st <- read_excel("Base_Dados\\xlsx\\Base_dados.xlsx", col_names = FALSE, skip = 1) %>% 
  select(...1,...9) %>% rename(Data = ...1, Valor_Vendas = ...9)

comercio_galatico_st$Ano <- year(comercio_galatico_st$Data) %>% as.integer()
comercio_galatico_st$Mes <- month(comercio_galatico_st$Data) %>% as.integer()
comercio_galatico_st %>% kableExtra::kable() %>% kableExtra::kable_styling(
                                                            bootstrap_options = "striped",
                                                            font_size = 13,
                                                            full_width = FALSE
)
```

0.2. Criação de uma base de dados no formato de série temporal mensal
```{r}
# Criando base onde todos os valores apareçam somados mensalmente

comercio_galatico_mensal <- comercio_galatico_st %>% group_by(Mes, Ano) %>% transmute(Vendas_Mensais = sum(Valor_Vendas),
                                                                                  Data = make_date(Ano, Mes)) %>% unique()
comercio_galatico_mensal
```

```{r}
# Criando a base para séries temporais

comercio_galatico_st2 <- comercio_galatico_mensal[3] %>%  ts(comercio_galatico_mensal, start = c(2016,2), end = c(2020,12), frequency = 12)
ggplotly(autoplot(comercio_galatico_st2, main = "Vendas Mensais Liga Galática",xlab =" Mês/Ano", ylab = "Valor Vendas"))
```
Ao olhar para o gráfico Skywalker não ficou contente com o que viu. Além da alta irregularidade dos valores, o gráfico parece andar de lado, a suspeita é de ser um gráfico estacionário. Para ter uma visão melhor resolveu decompor os valores do gráfico

1. Decomposição da série das vendas
```{r}
comercio_galatico_st2 %>% decompose() %>% autoplot()+
  ggtitle("Decomposição das Vendas")+
  theme(plot.title = element_text(size = 8))
```
Como havia pensando inicialmente, a tendência apresenta-se de forma estacionária e a existência de sazonalidade ficou mais clara. O executivo da liga que ficou para acompanhar e dar o surporte necessário a Skywalker, não entendeu o que aquilo significava. Skywalker explicou que as receitas não irão crescer se nada diferente for feito, e que regularmente existem picos de venda, bem como de vales. Algo precisa ser feito e algo precisa ser feito rápido.

2. 

```{r}
base_h2o <- comercio_galatico_st[-c(3,4)] %>% transmute(
  Data = as.Date(Data),
  Valor_Vendas = Valor_Vendas
)
base_h2o
```

```{r}
split <- time_series_split(base_h2o, assess = "12 month", cumulative = TRUE )
```

```{r}
receita_galatica <- recipes::recipe(Valor_Vendas ~., data = training(split)) %>% 
 # recipes::step_normalize(all_numeric_predictors())# %>% 
  timetk::step_timeseries_signature(Data)
```

```{r}
treino_galac <- rsample::training(split) %>% recipes::bake(recipes::prep(receita_galatica), .)
teste_galac <- rsample::testing(split) %>% recipes::bake(recipes::prep(receita_galatica), .)
```


```{r}
# Conectando
h2o::h2o.init(
  nthreads = -1,
  ip       = "localhost",
  port     = 54321
)

```


```{r}
# Montando o modelo
pilha_modelo <- automl_reg(mode = "regression") %>% 
  set_engine(
    engine                     =  "h2o",
    max_runtime_secs           = 5,
    max_runtime_secs_per_model = 3,
    max_models                 = 3,
    nfolds                     = 5,
    exclude_algos              = c("DeepLearning"),
    verbosity                  = NULL,
    seed                       = 577
    )
pilha_modelo
```


```{r}
modelo_fit_galac <- pilha_modelo %>% 
  parsnip::fit(Valor_Vendas ~ ., data = treino_galac)
```


```{r}
modelo_fit_galac
```


```{r}
previsao <- predict(modelo_fit_galac,teste_galac)
```


```{r}
# Criando a tabela modelo
tbl_model_galac <- modeltime::modeltime_table(modelo_fit_galac)
tbl_model_galac
```


```{r}
#Calibrando, testando, e configurando a curácia do modelo
tbl_model_galac %>% 
  modeltime::modeltime_calibrate(teste_galac) %>% 
  modeltime::modeltime_forecast(
    new_data = teste_galac,
    actual_data = base_h2o,
    keep_data = TRUE
  ) %>%  
  modeltime::plot_modeltime_forecast(
    .facet_ncol = 1,
    .interactive = TRUE
  )
```


```{r}
#Fazendo previsão
tabela_previsão <- bind_rows(treino_galac, teste_galac)
projecao_tabela <- tabela_previsão %>%
 future_frame(.length_out = 12) %>% 
  ungroup()

tabela_previsão
```

```{r}
tabela_previsão_preparada <- bake(prep(receita_galatica),projecao_tabela)
```

```{r}
#Retreinando toda a base de dados
refit_tbl_model_galac <- tbl_model_galac %>%
  modeltime_refit(tabela_previsão)
```

```{r}
# Visualização da previsão
refit_tbl_model_galac %>% 
  modeltime_forecast(
    new_data = tabela_previsão_preparada,
    actual_data = tabela_previsão,
    keep_data = TRUE
  ) %>%
  plot_modeltime_forecast(
    .facet_ncol = 2
  )
```
Infelizmente a situação se mostrou mais complexa e desafiadora do que se poderia esperar. Somente o poder do elemento água não seria o bastante para dar a vitória ao padawan. Ele precisaria mergulhar fundo nos seus ensinamentos e buscar na força, o elemento que lhe permitirá vencer o desafio. 


















